臺灣高雄地方法院刑事判決　　　　　　 94年度簡上字第467號
上訴人　臺灣高雄地方法院檢察署檢察官
被　告　丁○○
　　　　　　　　　　5
　　　　　　　　　　（另案於台灣高雄第二監獄執行中）
上列上訴人因竊盜案件，不服臺灣高雄地方法院高雄簡易庭中華
民國94年6 月3 日94年度簡字第2504號第一審判決（聲請簡易處
刑案號：臺灣高雄地方法院檢察署94年度偵字第7828號），提起
上訴，並移送併案（同署94年度偵字第12916 號、第15874 號、
第18421 號），本院管轄第二審之合議庭判決如下︰
    主  文
原判決撤銷。
丁○○連續竊盜，處有期徒刑陸月，如易科罰金，以佰元折算
壹日。
    事  實
一、丁○○意圖為自己不法所有，並基於概括之犯意，（1）於
    民國（下同）94年2 月24日11時30分許，在高雄市○○區○○路538 號「震旦通訊行」中，趁店員甲○○不注意之際，
    以徒手拿取之方式，竊取店內櫃檯中價值新台幣（下同）17
    300 元之韓國INNOSTREAM廠牌I3000 型手機1 支，得手後快
    步離開該店；（2）於 同日21時30分許，在高雄市苓雅區○○○ 路173 號「震旦通訊行」中，以支開店員乙○○趁其不
    注意之際，徒手拿取手機櫃裡面的椅子上之手機之方式，竊
    取價值14900 元之PANTECH 廠牌GI100 型手機1 支，得手後
    快步離開該店。經甲○○、乙○○先後發覺情況有異，並調
    取該店之錄影帶，始知店中之手機遭丁○○竊取等情，隨即
    向警方報案。嗣因丁○○以其所購得之門號0000000000號及
    其不知情之妹陳玟瑜申請之門號0000000000號（聲請簡易判
    決處刑書誤為0000000000號）晶片卡插入韓國innostream廠
    牌I3000 型手機使用，為警調取通聯紀錄後循線查獲，丁○○始坦承上情，並供出竊得之韓國innostream廠牌I3000 型
    手機交由不知情之妻羅玉梅以8,000 元售予「大灃通訊行」
    不知情之陳建成，PANTECH 廠牌GI100 型手機則在高雄市「
    六合夜市」，以5,000 元售予1 名年藉、姓名不詳之男子；
    （3）於94 年4 月9 日17時20分許，在高雄市○○○○街73
    7 號之全虹通信行內，竊取該行所有而由店員董梅吟管理之
    三星廠牌、型號SGH-E818（序號：000000000000000 號）行
    動電話一支，得手後旋即逃離現場，嗣經董梅吟當場發現旋
    即報警處理，始查獲上情；（4）於94 年2 月19日18時30分
    許，在高雄市前金區○○○路251 號「震旦行股份有限公司
    」，徒手竊取店員己○○所看管之MOTOROLA行動電話1 支（
    序號00000000000000 0號），得手後持往陳宗進所經營之「
    六合通訊行」出售予陳宗進，陳宗進再轉售予王政閔，經警
    調閱通聯紀錄查獲王政閔後循線查獲；（5）於94 年2 月26
    日21時30分許，在高雄市苓雅區○○○路219 號「SMOKER'S
     INN」雪茄館，竊取丙○○所有之易利信牌行動電話1 支（
    序號000000000000000 號），得手後插入向吳國源所購買00
    00000000號晶片使用，經警調閱通聯紀錄而查獲；（6）於9
    4 年4 月某日18時至22時間，在高雄市○○區○○路與瑞源
    路口「有口福檳榔攤」，竊取戊○○所有之手機1 支（序號
    0000 00000000000號），得手後持往呂榮奇所經營之「奇美
    通訊行」出售予呂榮奇，經警循線查獲。
二、案經高雄市政府警察局新興分局移送台灣高雄地方法院檢察
    署檢察官偵查後聲請簡易判決處刑及移送併辦。
    理  由
一、按被告以外之人於審判外之陳述雖不符刑事訴訟法第159 條
    之1 至之4 等4 條之規定，而經當事人於審判程序同意作為
    證據，法院審酌該言詞陳述或書面陳述作成時之情況，認為
    適當者，亦得為證據，刑事訴訟法第159 條之5 第1 項定有
    明文。其立法意旨在於傳聞證據未經當事人之反對詰問予以
    核實，原則上先予排除，惟若當事人已放棄反對詰問權，於
    審判程序中表明同意該等傳聞證據可作為證據，基於尊重當
    事人對傳聞證據之處分權，及證據資料愈豐富，愈有助於真
    實發見之理念，且強化言詞辯論主義，使訴訟程序得以順暢
    進行，上開傳聞證據亦具有證據能力。本件證人即被害人甲○○、乙○○、己○○、丙○○、戊○○、陳建成、羅玉梅
    、董梅吟於警訊中所為陳述，其性質雖屬傳聞證據，又查無
    符合同法第159 條之1 至之4 等前4 條之情形，但其等所為
    之上開警詢筆錄內容，經於審判期日提示予被告審視內容，
    被告同意將其等之陳述作為證據，本院審酌其等於警訊之陳
    述作為本案之證據亦屬適當，爰認其等於警訊中之證言具有
    證據能力，先予敘明。
二、上開犯罪事實業據被告丁○○於本審理中坦承不諱，核與證
    人即被害人甲○○、乙○○於警訊及偵查中及證人即被害人
    陳建成、羅玉梅、董梅吟於警訊時證述之情節相符，並有贓
    物領據、讓渡切結書各1 紙、通聯調閱查詢單3 紙、手機序
    號（IMEI）條碼標籤影本2 紙、手機照片2 張在卷足稽；罪
    證明確，被告犯行堪以認定。
三、核被告所為，係犯刑法第320 條第1 項之竊盜罪。被告上開
    6 次竊盜犯行，時間緊接，犯罪構成要件相同，顯係基於概
    括犯意反覆為之，應依連續犯之規定論以1 罪，並依法加重
    其刑。本件上開事實欄（3）（4）（5）（6）部分所述之被
    告犯行，與聲請簡易判決部分即事實欄（1）（2）所述之被
    告犯行，有連續犯之裁判上一罪關係，為聲請簡易判決效力
    所及，本院自得一併審理。
四、原審予以論罪科刑，固非無見，惟查，原審未及就被告上開
    事實欄（3）（4）（5）（6）部分之犯行一併審酌，自有未
    合。檢察官上訴意旨，執此指摘原判決不當，為有理由，應
    由本院將原判決撤銷改判。審酌被告正值青壯之年，不思以
    正當途徑獲取財物，竟行竊他人所有之財物，危害社會治安
    ，且其曾於因竊盜案件經法院判處有期徒刑7 月確定，於85
    年9 月21日執行完畢，有其台灣高等法院被告前案紀錄表1
    份在卷可查，平日素行非佳，惟念其所竊取之物價值尚非重
    大，且部分經被害人領回降低犯罪之損害，又犯後坦承犯行
    態度尚佳等一切情狀，量處如主文所示之刑，並諭知易科罰
    金之折算標準。
據上論斷，應依刑事訴訟法第455 條之1 第1 項前段、第3 項、
第369 條第1 項前段、第364 條、第299 條第1 項前段，刑法第
56條、第320 條第1 項、第41條第1 項前段，罰金罰鍰提高標準
條例第1 條前段、第2 條，判決如主文。
中　　華　　民　　國　　94　　年　　11　　月　　21　　日
                  刑事第五庭    審判長法　官  李嘉興
                                      法  官  楊筑婷
                                      法  官  林俊寬
以上證明與原本無異。
不得上訴。
中　　華　　民　　國　　94　　年　　11　　月　　21　　日
                                      書記官  蔡淑貞
